【裁判字號】    92,訴,6
【裁判日期】    920227
【裁判案由】    毒品危害防制條例
【裁判全文】
臺灣高雄地方法院刑事判決                              九十二年度訴字第六號
    公  訴  人  臺灣高雄地方法院檢察署檢察官
    被      告  甲○○
右列被告因違反毒品危害防制條例案件，經檢察官聲請簡易判決處刑（九十一年度毒
偵字第五七二○號、第六六○六號），惟本院高雄簡易庭認不宜以簡易判決處刑，簽
移改依通常訴訟程序審理，本院判決如左：
    主  文
甲○○連續施用第一級毒品，處有期徒刑捌月。又連續施用第二級毒品，處有期徒刑
肆月；第二級毒品安非他命壹包（驗後毛重零點玖公克）及殘留安非他命成份之吸食
器壹組、玻璃球壹個、玻璃小燈泡吸食器壹組，均沒收銷燬之。應執行有期徒刑拾月
；第二級毒品安非他命壹包（驗後毛重零點玖公克）及殘留安非他命成份之吸食器壹
組、玻璃球壹個、玻璃小燈泡吸食器壹組，均沒收銷燬之。
    事  實
一、甲○○前因施用第二級毒品案件，經依本院以八十八年度毒聲字第九七○三號裁
定觀察勒戒後，因無繼續施用毒品之傾向，由臺灣高雄地方法院檢察署檢察官於
    民國八十九年二月二十三日以八十九年度偵緝字相第四五七號為不起訴處分確定
    。詎其仍不知戒除施用毒品之惡習，於不起訴處分後五年內，各基於施用第一級
    毒品海洛因及第二級毒品安非他命之概括犯意，自九十一年七月十六日之某時起
    至同年十一月二日（當日下午五時五十分查獲前）之某時止，均在高雄縣大寮鄉
    ○○村○○路一二一號之住處，約每二、三星期即以將第一級毒品海洛因摻入水
    中用針筒注射之方式，連續施用第一級毒品海洛因多次；又每星期即以將安非他
    命置於吸食器內燒烤加熱吸其霧化氣體之方式，連續施用第二級毒品安非他命多
    次。嗣先於九十一年九月二十一日下午五時三十分許，為警在前揭住處查獲，並
    扣得第二級毒品安非他命一小包（驗前毛重一公克、驗後毛重○點九公克）、玻
    璃球一個及吸食器一組；復於同年十一月二日下午五時五十分許，在高雄縣大寮
    鄉○○村○○○路三○一巷二十一號前為警盤查後，而採集其尿液送驗查獲，並
    扣得使用過之玻璃小燈泡吸食器一組。甲○○經本院以九十一年度毒聲字第七二
    ○五號裁定送觀察勒戒後，認有繼續施用毒品之傾向，並經本院以九十一年度毒
    聲字第七八四二號裁定令入戒治處所施以強制戒治中。
二、案經高雄縣警察局林園分局及鳳山分局分別報請臺灣高雄地方法院檢察署檢察官
    偵查後聲請簡易判決處刑。
    理  由
一、訊據被告甲○○對於前揭時地連續施用第一級毒品海洛因及第二級毒品安非他命
    多次之犯行，業於本院審理中坦承不諱，且被告於九十一年九月二十一日、十一
    月二日分別為警查獲當時所採集之尿液，經送檢驗結果，均呈毒品嗎啡及甲基安
    非他命陽性反應，此分別有高雄縣政府衛生局九一煙檢字第一五六二號及第一八
    四六號煙毒尿液檢驗成績書各一紙在卷可稽。又查扣之白色晶體一包，經送請高
    雄醫學大學附設中和紀念醫院鑑驗結果，確為第二級毒品安非他命（驗前毛重一
    公克、驗後毛重○點九公克）無訛，另吸食器一組、玻璃球一個、玻璃小燈泡吸
    食器一組，經送請檢驗結果，均含有甲基安非他命陽性反應，亦有高雄醫學大學
    附設中和紀念醫院編號0000－000、0000－000、0000－00
    0、0000－000號檢驗報告各一紙附卷可憑，足見被告之自白與事實相符
    ，自可採為論罪科刑之憑據。此外，被告前因施用第二級毒品案件，經依本院以
    八十八年度毒聲字第九七○三號裁定觀察勒戒後，因無繼續施用毒品之傾向，由
    臺灣高雄地方法院檢察署檢察官於八十九年二月二十三日以八十九年度偵緝字相
    第四五七號為不起訴處分確定，嗣因本件施用毒品案件，經本院以九十一年度毒
    聲字第七二○五號裁定送觀察勒戒後，因有繼續施用毒品之傾向，並經本院以九
    十一年度毒聲字第七八四二號裁定令入戒治處所施以強制戒治一年，現仍強制戒
    治中等情，有前揭不起訴處分書、刑事裁定、臺灣高雄看守所附設勒戒處所函附
    之有無繼續施用毒品傾向證明書、臺灣高等法院被告全國前案紀錄表及臺灣高雄
    地方法院檢察署刑案資料查註紀錄表各一份附卷可按。本件事證明確，被告於不
    起訴處分後，五年內再犯本件連續施用第一級毒品及第二級毒品之犯行，均堪認
    定，自應依法論科。
二、按海洛因係屬毒品危害防制條例第二條第一項所稱之第一級毒品，安非他命為毒
    品危害防制條例第二條第二項第二款所稱之第二級毒品，依法均不得持有、施用
    ，被告竟持之施用，是核被告甲○○所為，係犯毒品危害防制條例第十條第一項
    之施用第一級毒品罪及同條例第十條第二項之施用第二級毒品罪。被告持有第一
    級毒品海洛因、第二級毒品安非他命，進而施用，其持有第一級毒品海洛因及第
    二級毒品安非他命之低度行為，應各為施用之高度行為所吸收，均不另論罪。又
    被告先後多次施用第一級毒品海洛因及第二級毒品安非他命之行為，均時間緊接
    ，所犯係構成要件相同之罪，顯各基於概括犯意反覆為之，為連續犯，均應依刑
    法第五十六條規定，各論以一罪，並均加重其刑。公訴意旨除對被告於九十一年
    九月二十一日下午五時三十分回溯二十四小時內之某時許施用第一級毒品犯行起
    訴外，雖未就被告其他施用第一級毒品犯行起訴，然此部分與前揭起訴論罪部分
    有連續犯之裁判上一罪關係，依審判不可分原則，本院自應併予審究。又被告所
    犯上開二罪間，犯意各別，行為互殊，應予分論併罰。爰審酌被告前因施用毒品
    ，經觀察勒戒且為不起訴處分後，仍未戒絕毒品，再犯本件施用毒品之罪，顯見
    其戒除毒癮之意志薄弱，惡習未改，惟念及施用毒品乃戕害自己身心之行為，尚
    未損及他人，且其犯後已坦認犯行等一切情狀，各量處如主文所示之刑，並定應
    其應執行之刑，以資懲儆。
三、扣案之第二級毒品安非他命一包（驗後毛重○點九公克），應依毒品危害防制條
    例第十八條第一項前段之規定，予以宣告沒收銷燬；另吸食器一組、玻璃球一個
    、玻璃小燈泡吸食器一組，均為被告所有供犯本件施用毒品犯行所用，業經被告
    供明在卷，且均經檢驗出均含有甲基安非他命陽性反應，顯殘留有第二級毒品安
    非他命成份，客觀上難以析離，應整體視同毒品，均應依毒品危害防制條例第十
    八條第一項前段之規定，併予宣告沒收併銷燬。
據上論斷，應依刑事訴訟法第四百五十二條、二百九十九條第一項前段，毒品危害防
制條例第十條第一項、第二項、第十八條第一項前段、刑法第十一條前段、第五十六
條、第五十一條第五款，判決如主文。
本案經檢察官張啟祥到庭執行職務。
中      華      民      國      九十二      年    二      月    二十七  日
                                  臺灣高雄地方法院刑事第二庭
                                      審判長法  官  莊 崑 山
                                            法  官  葉 啟 洲
                                            法  官  吳 俊 龍
右正本證明與原本無異。
如不服本判決，應於判決送達後十日內，向本院提出上訴狀。
  書記官  許 麗 珠
中      華      民      國      九十二      年    二      月    二十七  日
附錄本判決論罪法條全文：
毒品危害防制條例第十條：
  施用第一級毒品者，處六月以上五年以下有期徒刑。
  施用第二級毒品者，處三年以下有期徒刑。


司法院資訊處製作；財團法人民間司法改革基金會備份。
